# 求助日后调整事项应收账款计提坏账准备为什么不调整应交所得税

提问人：巴顿阁下 时间：2019-03-19 16:59:20
如题， 09 年 12 月 31 日前的应收账款 100 ，已计提折旧 5 。到 1 月 20日，汇算清缴之前，财务报告批准日之前，应收账款确定只能收回 60 。
1.计提坏账准备
借：以前年度损益调整 35
贷：坏账准备 35
2. 增加递延所得税资产
借：递延所得税资产 8.75（35*25%）
贷：以前年度损益调整 8.75
增加递延所得税资产之前，为什么不做如下分录？
借：以前年度损益 8.75
贷：应交税费--应交所得税 8.75

回答人：chenyiwei
期末就坏账准备调整递延所得税资产，意味着该项坏账损失只能在以后年度税前扣除，所以不影响报告年度的应交税费。如果直接在报告年度税前扣除坏账损失，期末也就无需确认递延所得税资产了。